【裁判字號】    98,審事聲,23
【裁判日期】    980622
【裁判案由】    聲明異議
【裁判全文】
臺灣高雄地方法院民事裁定            98年度審事聲字第23號
異  議  人  馬來西亞商富析資產管理股份有限公司台灣分公司
法定代理人  甲○○
代  理  人  乙○○
                        室
相  對  人  丙○○
上列當事人間清償債務強制執行事件，異議人對於中華民國98年
3 月26日本院民事執行處司法事務官所為98年度司執字第7054號
裁定提出異議，本院裁定如下：
    主  文
異議駁回。
    理  由
一、按強制執行事件，由法官或司法事務官命書記官督同執達員
    辦理之。本法所規定由法官辦理之事項，除拘提、管收外，
    均得由司法事務官辦理之。強制執行法第3 條及法院組織法
    第17條之2 第1 項第2 款分別定有明文。又當事人或利害關
    係人，對於執行法院強制執行之命令，或對於執行法官、書
    記官、執達員實施強制執行之方法，強制執行時應遵守之程
    序，或其他侵害利益之情事，得於強制執行程序終結前，為
    聲請或聲明異議；前項聲請或聲明異議，由執行法院裁定之
    。亦為強制執行法第12條第1 項、第2 項所明定。則依上開
    條文規定，司法事務官於強制執行程序中就當事人或利害關
    係人依第12條所為之聲請或聲明異議，自得立於執行法院之
    地位先為准駁之裁定（處分）。次按司法事務官處理事件所
    為之處分，與法院所為者有同一之效力。當事人對於司法事
    務官處理事件所為之終局處分，得於處分送達後10日之不變
    期間內，以書狀向司法事務官提出異議。司法事務官認前項
    異議有理由時，應另為適當之處分；認異議為無理由者，應
    送請法院裁定之。法院認第一項之異議為有理由時，應為適
    當之裁定；認異議為無理由者，應以裁定駁回之。民事訴訟
    法第240 條之3 及第240 條之4 亦分別定有明文。本件異議
    人係對本院民事執行處司法事務官所為之執行處分聲明異議
    （即駁回異議人強制執行之聲請），司法事務官認其異議無
    理由而送請本院為裁定，經核與上開條文規定要件及意旨相
    符，尚無處理程序或權限上之瑕疪，先予說明。
二、本件異議人於執行法院聲請及異議意旨略以：原債權人中華
    成長二資產管理股份有限公司（下稱中成長二公司）以確定
    之支付命令聲請就相對人之財產為強制執行而未能完全受償
    ，並取得執行法院核發之95年度執字第30266 號債權憑證後
    ，將該債權（下稱系爭債權）讓與伊，並經伊以存證信函寄
    送至相對人之戶籍地通知相對人，雖經以招領逾期而遭退回
    ，但該通知既達於相對人之支配範圍內，且置於其可隨時暸
    解內之客觀狀態，應已發生合法通知之效力，伊自得聲請就
    相對人之財產為強制執行。詎執行法院竟以伊所稱之債權讓
    與並未經合法通知相對人，對相對人不生效力為由而駁回伊
    之聲請。然伊既已以存證信函向相對人之戶籍地為通知，應
    已發生合法通知之效力。原裁定駁回伊之聲請，顯有違誤，
    爰請求廢棄，並准予強制執行等語。
三、按執行名義成立後，債權人將債權讓與於第三人，該第三人
    為強制執行法第4 條之2 第1 項第1 款所稱之繼受人，雖得
    以原執行名義聲請強制執行，惟民法第297 條第1 項既明定
    債權之讓與，非經讓與人或受讓人通知債務人，對於債務人
    不生效力，則債權受讓人於該項讓與對債務人生效前，自不
    得對債務人為強制執行。是債權受讓人依強制執行法第4 條
    之2 規定，本於執行名義繼受人身分聲請強制執行者，除應
    依同法第6 條規定提出執行名義之證明文件外，對於其為適
    格之執行債權人及該債權讓與已對債務人發生效力等合於實
    施強制執行之要件，亦應提出證明，併供執行法院審查。又
    此之所謂合法讓與債權之情事，係指債權人已將該債權與之
    情事合法通知債務人而言。至所謂合法讓與，係指將債權讓
    與之事實合法通知相對人。而異議人雖有將債權讓與之事實
    以存證信函寄送至相對人之戶籍地為通知，但係以招領逾期
    而遭退回，有該送達資料在卷可稽，而經本院函請高雄市政
    府警察警察局左營分局派員前往實地查訪結果，相對人僅係
    設籍該處，並未實際居住於該址，有該局98年6 月19日高市
    警左分偵字第0980013904號函在卷可憑，可見相對人並無從
    知悉異議人所寄送存證信函之內容，自難認已合法發生通知
    之效力，異議人所稱已合法通知，即難採信。又此項通知，
    既為聲請強制執行之要件，異議人在聲請強制執行前，即應
    提出合法踐行通知之證明文件以供執行法院審查。若未提出
    且經執行法院命補正後仍未補正，其聲請強制執行要件即不
    具備，自應駁回其聲請。而本件經執行法院於98年1 月21日
    通知異議人補正，異議人於收受後並未合法補正，業經本院
    調卷查明屬實，且為異議人所不爭執，則其強制執行之聲請
    ，即不合法，自應駁回。原裁定基此駁回異議人強制執行之
    聲請，並無違誤。異議意旨指摘原裁定不當，求予廢棄，為
    無理由，應予駁回。
四、據上論結：本件異議為無理由，依強制執行法第30條之1 、
    民事訴訟法第240 條之4 第3 項後段，裁定如主文。
中    華    民    國    98    年    6     月    22    日
                            民事第二庭
                                法  官  林紀元
正本係照原本作成。
如不服本裁定應於送達後10日內向本院提出抗告狀，並繳納裁判
費新台幣1,000元。
中    華    民    國    98    年    6     月    22    日
                                書記官  蔡靜雯


司法院資訊處製作；財團法人民間司法改革基金會備份。
